臺灣臺北地方法院民事裁定
111年度家聲抗字第61號
抗  告  人  林坤榮  
非訟代理人  陳崇善律師


上列抗告人與林坤成間給付扶養費等事件，對於111年4月7日本
院111年度家非調字第39號罰鍰裁定提起抗告，本院裁定如下：
    主    文
抗告駁回。
抗告程序費用新臺幣壹仟元由抗告人負擔。
    理    由
一、抗告意旨略以：抗告人於本案即給付扶養費等事件中，已委
    請陳崇善律師，陳崇善律師並於民國111年3月7日調解期日
    表達無法達成協議之意旨，未料承辦法官仍逕自訂定111年3
    月28日下午庭期，然該時段陳崇善律師已與高等法院約定出
    庭，因此事先提出請假，相對人因此亦未出庭，原審法官逕
    自以無正當理由未出席而罰鍰，顯然於法為洽，抗告人依法
    提起抗告等語。
二、按法官於必要時，得命當事人或法定代理人本人於調解期日
    到場；調解委員認有必要時，亦得報請法官行之。當事人無
    正當理由不於調解期日到場者，法院得以裁定處新臺幣3000
    元以下之罰鍰；其有代理人到場，而本人無正當理由不從前
    條之命者亦同，民事訴訟法第408條、第409條定有明文，並
    為家事事件法第32條第3項所準用。又觀民事訴訟法第409條
    立法理由乃為強化調解，發揮其疏減訟源之功能，故有促請
    當事人到場之必要，合先敘明。
三、經查：
  ㈠本件抗告人與林坤成間給付扶養費等事件，核屬家事事件法
    第23條第1項之強制調解事件，經原審於民國111年3月7日調
    解期日，抗告人委任陳崇善律師到庭調解，調解委員當場改
    定111年3月28日續行調解，並經報請法官後，寄送正式調解
    期日通知予抗告人之非送代理人陳崇善律師，並於通知上註
    明「本件為法官親調」、「請本人親到」，然111年3月28日
    當天抗告人及其非訟代理人均未到庭等情，業經本院職權調
    取111年度家非調字第39號民事卷查核屬實。抗告人既已收
    受本院通知，該通知上並清楚註明「請本人親到」，抗告人
    即負有到庭之義務。
  ㈡抗告人固辯稱:其於該案委託陳崇善律師，陳崇善律師已因另
    案衝庭具狀請假，非無正當理由云云。然查，陳崇善律師固
    於111年3月14日提出請假暨聲請改定期日狀，然陳崇善律師
    並未提出相關文書釋明請假事由，承辦法官亦未准假，且縱
    認陳崇善律師於當日無法到庭，抗告人亦無不能到庭之事由
    ，尚難認抗告人有何正當理由得不到庭。從而，抗告人無正
    當理由不於調解期日到場，原承辦法官依上開規定，處以罰
    鍰，難認於法有違。
　㈢綜上所述，抗告人無正當理由不於調解期日到場，原審同此
    認定，核屬有據，抗告意旨指摘原裁定不當，為無理由，應
    予駁回。
四、裁定如主文。
中　　華　　民　　國　　111 　年　　11　　月　　29　　日
              家事法庭審判長法  官  李莉苓  
                            法  官  蘇珍芬
                            法  官  陳諾樺
以上正本係照原本作成。
本裁定除以適用法規顯有錯誤為理由外，不得再抗告。如提起再
抗告，應於收受後10日內委任律師為訴訟代理人向本院提出再抗
告狀，並繳納再抗告費新臺幣1,000元。
中　　華　　民　　國　　111 　年　　11　　月　　29　　日
                            書記官  區衿綾